【裁判字號】    99,上訴,456
【裁判日期】    990211
【裁判案由】    毒品危害防制條例
【裁判全文】
臺灣高等法院刑事判決                 99年度上訴字第456號
上  訴  人
即  被  告  甲○○
                    （現另案在臺灣宜蘭監獄執行中）
上列上訴人因毒品危害防制條例案件，不服臺灣板橋地方法院98
年度訴字第3998號，中華民國98年12月17日第一審判決（起訴
案號：臺灣板橋地方法院檢察署98年度毒偵字第7208號），提起
上訴，本院判決如下：
    主  文
上訴駁回。
    理  由
一、依刑事訴訟法第350條、第361條、第362條、第367條規定，
    不服地方法院之第一審判決而上訴者，須提出上訴書狀，並
    應敘述具體理由，為上訴必備之程式；其所提出之書狀未敘
    述上訴理由，或僅曾以言詞陳述上訴理由者，均應於上訴期
    間屆滿後20日內補提理由書於第一審法院。第一審法院經形
    式審查，認逾期未補提上訴理由者，應定期間先命補正；逾
    期未補正者，為上訴不合法律上之程式，應以裁定駁回。倘
    已提出上訴理由，但所提非屬具體理由者，則由第二審法院
    以上訴不合法律上之程式，判決駁回。而所謂具體理由，必
    係依據卷內既有訴訟資料或提出新事證，指摘或表明第一審
    判決有何採證認事、用法或量刑等足以影響判決本旨之不當
    或違法，而構成應予撤銷之具體事由，始克當之（例如：依
    憑證據法則具體指出所採證據何以不具證據能力，或依憑卷
    證資料，明確指出所為證據證明力之判斷如何違背經驗、論
    理法則）；倘僅泛言原判決認定事實錯誤、違背法令、量刑
    失之過重或輕縱，而未依上揭意旨指出具體事由，或形式上
    雖已指出具體事由，然該事由縱使屬實，亦不足以認為原判
    決有何不當或違法者（例如：對不具有調查必要性之證據，
    法院未依聲請調查亦未說明理由，或援用證據不當，但除去
    該證據仍應為同一事實之認定），皆難謂係具體理由，俾與
    第二審上訴制度旨在請求第二審法院撤銷、變更第一審不當
    或違法之判決，以實現個案救濟之立法目的相契合，並節制
    濫行上訴（最高法院97年度台上字第892號刑事判決意旨參
    照）。
二、被告上訴意旨略以：查板橋地方法院98年度易字第2513號判
    決，被告持有第二級毒品，淨重50.21公克，判處有期徒刑1
    年；98年度訴字第198號判決，被告施用第一級、第二級毒
    品，分別判處有期徒刑10月、6月，定應執行有期徒刑1年2
    月。上開判決之被告犯行與本案被告甲○○之犯罪情形相當
    ，但被告甲○○之判刑重於上開判決，被告甲○○實難折服
    。又被告甲○○之犯行未達「行政院93年1月7日公告施行之
    轉讓持有毒品達一定數量者，加重其刑至二分之一」之情形
    ，而加重至有期徒刑1年6月，是被告甲○○為此不服，請准
    予上訴云云。
三、經查：原判決以上訴人即被告甲○○所犯並非死刑、無期徒
    刑或最輕本刑為3年以上有期徒刑之罪，其於原審準備程序
    中就被訴事實為有罪之陳述，經原審法官告知簡式審判程序
    之旨，並聽取公訴人、上訴人之意見後，裁定由受命法官獨
    任進行簡式審判程序，並依上訴人於原審之自白、扣案第一
    級毒品海洛因6小包（合計淨重17.37公克，純質淨重6.12公
    克及含微量海洛因之包裝袋6個）、第二級毒品甲基安非他
    命8小包（驗前總毛重62.84公克，推估驗前總純質淨重
    55.66公克，包裝塑膠袋總重4.25公克，取樣0.14公克鑑定
    用罄，驗餘總毛重62.70公克及含微量甲基安非他命之包裝
    袋8個）、供其施用第一級毒品海洛因之已使用注射針筒1支
    、供其秤重及預備供其持有分裝第一級毒品海洛因及第二級
    毒品甲基安非他命之電子磅秤1台及分裝袋1包、供其施用甲
    基安非他命之吸食器1組、玻璃球1個及臺灣檢驗科技股份有
    限公司98年4 月2日濫用藥物尿液檢驗報告1紙、法務部調查
    局98年4月21 日調科壹字第09823012520號濫用藥物實驗室
    鑑定書1紙、內政部警政署刑事警察局98年4月15日刑鑑字第
    0980043100號鑑定書1紙等為據，認定被告甲○○確有施用
    第一級、第二級毒品之犯行。又被告甲○○前曾受有期徒刑
    執行完畢後，5年內故意再犯本件最重本刑有期徒刑以上之
    罪，為累犯，均應加重其刑。爰審酌被告甲○○有施用毒品
    之前科紀錄，經強制戒治執行完畢，並經判刑執行完畢，仍
    無法戒絕毒癮，再次漠視法令禁制而犯本罪，惟其施用毒品
    所生危害，實以自戕身心健康為主，對於他人生命、身體、
    財產等法益，尚無明顯而重大之實害，兼衡其持有之毒品量
    甚大，足見其毒癮非輕，而其犯罪後坦承犯行之態度等一切
    情狀，分別就其施用第一級、第二級毒品犯行各量處有期徒
    刑1年及1年6月，並定其應執行有期徒刑2年4月，並就扣案
    之第一級毒品海洛因6小包及第二級毒品甲基安非他命8小包
    均諭知沒收銷燬，供被告甲○○施用第一級毒品海洛因之已
    使用注射針筒1支、供被告甲○○秤重及預備供被告甲○○
    持有分裝第一級毒品海洛因及第二級毒品甲基安非他命之電
    子磅秤1台及分裝袋1包、供被告甲○○施用甲基安非他命之
    吸食器1組、玻璃球1個均諭知沒收，均已詳敘其所憑證據、
    認定理由及量刑依據。從形式上觀察，原判決已敘明審酌刑
    法第57條所列事項之理由，並無認定事實錯誤、量刑瑕疵或
    違背法令之情形。上訴意旨稱量刑過重或違法云云，非依據
    卷內訴訟資料或提出新事證，具體指摘或表明第一審判決有
    何足以影響判決本旨之不當或違法，而構成應予撤銷之具體
    事由，徒憑己見對原審量刑之裁量權予以爭執，與刑事訴訟
    法第361條第2項所稱「具體理由」，尚非相當。揆諸上開說
    明，被告甲○○之上訴意旨應認違背刑事訴訟法第361條第2
    項「上訴書狀應敘述具體理由」之規定，依同法第367條前
    段規定，應以判決駁回上訴，並不經言詞辯論為之。
據上論斷，應依刑事訴訟法第367條前段、第372條，判決如主文
。
中    華    民    國    99    年    2     月    11    日
                  刑事第二十庭審判長法  官  楊貴雄
                                    法  官  周明鴻
                                    法  官  林銓正
以上正本證明與原本無異。
如不服本判決，應於收受送達後10日內向本院提出上訴書狀，其
未敘述上訴之理由者並得於提起上訴後10日內向本院補提理由書
（均須按他造當事人之人數附繕本）「切勿逕送上級法院」。
                                    書記官  張淨卿
中    華    民    國    99    年    2     月    12    日


司法院資訊處製作；財團法人民間司法改革基金會備份。
